Inventaris van het archief van het Kantoor voor Bevolkingszaken in Nederlands Nieuw-Guinea: Rapportenarchief, (1852) 1951-1962
Nationaal Archief, Den Haag
- Indeling naar gebied, A.
  - AFDELING HOLLANDIA (Hoofdplaats: Hollandia), I.
    - Meervlakte, Ia.
      - Onderafdeling Sarmi (Hoofdplaats: Sarmi), 3.
        - LEEDEN, A.C. van der, Ambtenaar Kantoor voor Bevolkingszaken, Hollandia. Inheemse arbitrage in het binnenland van Sarmi. 30 december 1954. Overdruk uit de Bijdragen tot de Taal-, Land- en Volkenkunde, uitgegeven door het Koninklijk Instituut voor Taal-, Land- en Volkenkunde te 's-Gravenhage, Deel III, II. 14 blz. (E606), 109
        - LEEDEN, A.C. van der, Ambtenaar Kantoor voor Bevolkingszaken, Hollandia. Brief dd. 6 januari 1955 aan heer van der Hoeven betreffende geboortegemiddelde in het Sarmische. 6 blz. (D158), 110
        - KAMMA, F.C. Het Tor-gebied (in het Sarmische). Enkele aantekeningen n.a.v. een reis door dit gebied ondernomen eind november begin 2 blz. (D428), december 1955.; 111
        - PLEY, C.A.B., Controleur. Memorie van Overgave van de Onderafdeling Sarmi. 120 blz., krt. (D860), 1954-1955.; 112
        - KARSTEL, H.R., Bosarchitect I te Sarmi. Tourneeverslag over de periode 23 blz. (D574), 6 augustus-2 september 1956.; 113
        - KARSTEL, H.R., Bosarchitect I te Sarmi. Verslag van een bezoek aan het Agathis-areaal "Moasets", gelegen ten oosten van de Tulbandberg in de Onderafdeling Sarmi. 19 blz., krt., foto's. (D582), 5-17 maart 1957.; 114
        - KARSTEL, H.R., Bosarchitect I te Sarmi. Dagrapport behorende bij bovengenoemd verslag. 17 blz. (D583), 115
        - OOSTERWAL, T. Kort verslag van een ethnologisch onderzoek in het Boven-Torgebied. Hollandia, 7 blz., krt. (D192), 26 april 1958.; 116
        - VINK, W., Sectie Bosbotanie. Verslag van de tournee naar het Sidoearsigebergte en de vlakte ten noorden daarvan. 39 blz., krt., foto's. (B630), 2 mei-2 juli 1959.; 117
        - MEIJER, F.E., Controleur. Memorie van Overgave van de Onderafdeling Sarmi. Ultimo 57 blz. (D861), augustus 1957-ultimo juli 1959.; 118
        - OOSTERWAL, Dr. G., te Hollandia. Brief aan de Resident van Hollandia dd. 23 februari 1962 betreffende: Cargocult in het achterland van Sarmi. 3 blz. (D486), 119
        - VOSKUYLEN, E. van, Controleur I. Memorie van Overgave van de Onderafdeling Sarmi. 102 blz. (D862), 1959-april 1962.; 120
        - Mamberamo, 3a.
          - HOEVEN, J.A. van der, Gouvernementsarts te Sarmi. Verslag van een mislukte tournee naar de Mamberamo van 10 blz. (D407), 2-16 december 1950.; 121
          - UITTREKSEL uit het verslag van de controleur van Sarmi van een tournee naar de Mamberamo betreffende verschillende onder-werpen 4 blz. (D744), 26 augustus-18 september 1952.; 122
          - KARSTEL, H.R., Bosarchitect I te Sarmi. Tourneerapport naar enige Agathis-complexen in het Mamberamo-gebied in de periode van 25 blz. (D575), 16 november-18 december 1956.; 123
          - ZIECK, Ir. J.F.U., Afdeling Boswezen, Onderafdeling Bosplanologie en Bosexploratie. Verslag Bosverkenningsvlucht no. 17. Pioniersbivak, Mamberamo-hoogvlakte. 15 blz. (E636), 10 september 1959.; 124
      - Onderafdeling Keerom (Hoofdplaats: Oebroeb), 4.
        Ingesteld in 1960.
        - HAAN, R. den, Controleur van Hollandia. Dagboek patrouille Waris-Waina. 23 blz. (D312), 20 november-15 december 1950.; 125
        - HAAN, R. den, Controleur van Hollandia. Uittreksels uit het dagboek tijdens patrouille: Jamas, Jafi, Waris, Wembi van 5 blz. (D309), 10 september-10 oktober 1951.; 126
        - KASIEPO, R. Uittreksel: (Fatsal 8) Tentang kepertjajaan koeno) uit tourneeverslag naar Waris, Arso, Jafi, betreffende oud volksgeloof in de geest Njankwaink. (Maleis). Ultimo 1 blz. (D756), 1952.; 127
        - AMOS, Anton te Waris. Voorschriften voor de behandeling van framboesiapatiënten in het Warisgebied. Verkregen door bemiddeling van J. de Vries, arts. (Maleis). 1 blz. (D676), Oktober 1955.; 128
        - VLIET, W.G.F. van. Uittreksel uit tourneeverslag over de periode 11 februari-7 maart 1957 naar de Districten Jafi, Waris en Wembi. 4 blz. (D523), 129
        - GALIS, Dr. K.W. De Pinfeloe-Grot nabij Tainda. Overdruk uit "Nieuw-Guinea Studiën", jaargang 1, Nr. 2, 11 blz., afbn. (E605), april 1957.; 130
        - ZIECK, Ir. J.F.U., Afdeling Boswezen, Onderafdeling Bosplanologie en Bosexploratie. Verslag Bosverkenningsvlucht no. 18. Waris, Senggi, Oebroeb, Sepik (Onderafdeling Hollandia). 10 blz., krt., foto's (B626), 16 november 1959.; 131
        - LIND, Mr. J.J., Onderafdelingshoofd van Keerom. Verslag van de tournee, gemaakt door het onbestuurde gebied in het zuiden en westen van deze Onderafdeling. 9 blz. (D159), 23 januari-3 februari 1961.; 132
        - MEYER, A.H., Gouvernementsarts te Sentani. Tourneeverslag Waris. 24 blz., krt., foto's, afbn. (D473), Mei 1961.; 133
        - LIND, Mr.J.J., Onderafdelingshoofd van Keerom. Verslag van de tournee, gemaakt door N.O. Jaffi, Waina-Soeara en Z.O. Waris van 10 blz. (D160), 29 september-9 oktober 1961.; 134
        - LIND, Mr.J.J., Onderafdelingshoofd van Keerom. Verslag van de tournee door het onbestuurde gebied ten zuiden en zuidwesten van Oebroeb van 11 blz., krt. (D344), 11-23 december 1961.; 135
        - LIND, Mr.J.J., Onderafdelingshoofd van Keerom. Verslag van de tournee door het stamgebied van de Dera van 2 blz. (D161), 19-24 maart 1962.; 136
        - Arso, 4a.
          - NOWJAGIR, H., Korano Arso. Tjeritera Adat (Adatverhalen). (Maleis). 5 blz. (D760), 28 augustus 1956.; 137
          - SOLCER, J.W.E., Controleur I. Uittreksel uit het tourneerapport Arso van 22 mei-1 juni 1957. De kampong Arso en zijn bewoners. 4 blz., krt. (D512), 138
          - MEYER, A.H., Gouvernementsarts te Sentani. Tournee West-Arso van 9 blz., afb. (D477), 2-13 augustus 1960.; 139
          - MEYER, A.H., Gouvernementsarts te Sentani. Rotstekeningen Arso. Uittreksel uit tourneeverslag naar West-Arso (Medisch ressort Waris) van 3 blz., afbn. (D696), 2-13 augustus 1960.; 140
            Zie ook nr. 127
        - Jafi, 4b.
          - UITTREKSEL uit patrouilleverslag Jafi-gebieden 4-12 december 1952 door Algemene Politie Nieuw-Guinea. 6 blz. (D709), 141
          - GALIS, Dr. K.W. De grotten van Jaand (Jafi-gebied). Overdruk uit "Nieuw-Guinea Studiën", jaargang 1, Nr. 1, 10 blz., afbn. (E604), januari 1957.; 142
          - VOORS, A.W. en BIERSTEKER, K., Gouvernementsartsen. Voorlopige beschrijving van een diphterie epidemie in het semibestuurde District Jafi (Onderafdeling Hollandia) in 22 blz., krt. (D504), 1958.; 143
          - MEYER, A.H., Gouvernementsarts te Sentani. Tourneeverslag Jafi. 20 blz., krt. (D472), November 1960.; 144
            Zie ook nrs. 126, 127, 129, 134.
      - Exploratieressort Oost-Bergland Hoofdplaats: Wamena), 5.
        Ingesteld ultimo 1954 (behoorde voorheen bij Afdeling Centraal Nieuw-Guinea).
        - VELDKAMP, F., Controleur I. Memorie van Overgave van het Exploratieressort Oost-Bergland (Voorlopig rapport Grote Vallei van de Baliem). 119 blz. (B844), 10 december 1956-30 januari 1958.; 145
        - DRAGT, D.J., Administratief Ambtenaar te Sibilvallei (Sterrengebergte, Centraal Nieuw-Guinea). Kiwirok-tourneeverslag over de periode 56 blz., krt., foto's. (B658), 5-13 februari 1958.; 146
        - SNEEP, J., Adjunct Administratief Ambtenaar. Uittreksel uit het tourneeverslag over een tocht naar de Kiwirok-vallei van 3 blz. (D233), 16-24 juni 1958.; 147
        - GONSALVES, Mr. R.A., Controleur t/b te Baliem. Verslag van de patrouilletocht ter opsporing van de stoffelijke resten van de slachtoffers van de verongelukte Amerikaanse Dakota in mei 1945 in de Pas-vallei, van 4 blz. (D402), 4-10 december 1958.; 148
        - GONSALVES, Mr. R.A., Controleur t/b te Baliem. Memorie van Overgave van het Exploratieressort Oost-Bergland. 85 blz., krtn. (D845), 5 februari 1958-16 januari 1960.; 149
        - GONSALVES, Mr. R.A., Controleur t/b te Baliem. Uittreksel uit bovengenoemde memorie betreffende verschillende onderwerpen. 36 blz. (D919), 150
        - SNEEP, J., Administratief Ambtenaar te Hollandia. Een verslag over de tocht van Kepi naar de Idenburgrivier, gemaakt door de "Frans-Nederlandse Expeditie in Nederlands-Nieuw-Guinea", in de periode 20 blz. (D515), 3 november 1959-23 februari 1960.; 151
        - BONGERS, P.J.G., Administratief Ambtenaar te Hollandia. Rapport over Bokondini. 63 blz. (D28), 30 augustus 1960.; 152
        - PLOEG, Anton. Wangulam Society. 153 blz., afbn. (D200), ± 1961.; 153
          Zie ook nr. 285
        - Baliem, 5a.
          - TEERINK, C.G.J., commandant van het dekkingsdetachement der Nederlands-Indische-Amerikaanse expeditie. Aantekeningen betreffende land en volk in de "Groote Vallei". Overgenomen uit Verslag Archbold Expeditie. 22 blz. (D700), 8 juni 1939.; 154
          - WAARDENBURG, S.L.J. van, Hoofd Afdeling Bestuurszaken, Departement van Binnenlandse Zaken, Batavia. Brief dd. 21 juni 1948 aan de Luitenant-Gouverneur-Generaal van Nederlands-Indië te Batavia betreffende: Vestiging van een bestuurspost in de Baliemvallei. 7 blz. (D701), 155
          - MEYER RANNEFT, J.R. Controleur der Wisselmeren te Enarotali. Verslag van een tocht naar de Baliem van 89 blz., krt. (B629), 22 december 1951 tot 9 maart 1952.; 156
          - HOLMES, Charles H. Hidden people of the High Valleys and the dramatic rescue by glider of the survivors of an American Army transport plane which crashed in the Oranje Mountains bordering Grand Valley, Netherlands New Guinea. 11 blz. (D137), ± 1954.; 157
          - BROMLEY, M. Enkele korte notities over het hoofdengezag in de Baliemvallei. 2 blz. (D684), 8 juni 1956.; 158
          - HAMERS, W.P., Bureau Luchtvaart te Hollandia. Verslag dienstreis naar Baliemvallei van 10 blz., krt., foto's. (D567), 27 augustus-8 september 1956.; 159
          - VELDKAMP, F., Controleur t/b te Baliem. Rapport betreffende de bestuursvestiging in de Baliemvallei over de periode 12 blz., krt. (D522), 10-31 december 1956.; 160
          - HALL, Clarence W. The White Man comes tp Shangri-La (Baliemvallei). Uittreksel uit Readers Digest, American edition, 9 blz. (E590), februari 1957.; 161
          - VELDKAMP, F., Controleur I te Baliem. Rapport over de Baliem-vallei. (Bijlagen niet compleet). 122 blz., krtn. (D524), Januari 1958.; 162
          - METSELAAR, D., Dienst van Gezondheidszorg, Afdeling Malariabestrijding te Hollandia. Verslag van een tournee gemaakt naar de Baliemvallei van 14 blz., krt. (D180), 25 april-7 mei 1958.; 163
          - BROMLEY, M. A preliminary report on law among the Grand Valley Dani of Netherlands New Guinea. 29 blz. (D393), ± 1958.; 164
          - BROEKHUYSE, J.Th. Oorlogvoering Baliem. Wamena, 4 blz. (D35), 25 augustus 1961.; 165
          - BROEKHUYSE, J.Th. Oorlogvoering Baliem. Levensgewoonten Baliem. 155 blz., krtn. (D34), ± 1961.; 166
          - VERSTEEGH, Chr., Afdeling Boswezen Nederlands-Nieuw-Guinea, Bosplanologie en Bosexploratie, Manokwari. List of plant names in the Dani Language of the collection in the Baliem-valley. 17 blz. (E635), Augustus 1961.; 167
            Zie ook: nrs. 145 en 285
        - Sibil, 5b.
          - SCHOORL, J.W., Controleur. Tourneeverslag over de tournee naar de Sibilvallei van 36 blz., krtn. (D231), 14 november-19 december 1955.; 168
          - HERMANS, A.A.M., Administratief Ambtenaar te Sibil. Verslag over de tocht naar de Ok Bievallei van 11 blz., krt. (D129), 16-24 mei 1958.; 169
          - HERMANS, A.A.M., Administratief Ambtenaar te Sibil. Verslag over de maanden 28 blz. (D420), januari-mei 1958.; 170
          - HERMANS, A.A.M., Administratief Ambtenaar te Sibil. Uittreksels uit bovengenoemd verslag betreffende het leven van de Sibiller. 12 blz. (D421), 171
          - REYNDERS, Ir. J.J., Agrarisch Proefstation, Hollandia. Kort verslag van een bezoek aan de Sibil-vallei van 14 blz., krt. (E593), 2-4 juni 1958.; 172
          - HERMANS, A.A.M., Administratief Ambtenaar te Sibil. Verslag over: I. De Sibilvallei en haar bevolking. II. Het Sterrengebergte en haar bevolkingsdichtheid. 25 blz. (D130), 30 juni 1958; 173
          - DASSELAAR, G.H., Adjunct Administratief Ambtenaar te Sibil. Tourneeverslag over de tocht van 18 blz., krt. (D397), 9 juni-4 juli 1959.; 174
          - POUWER, J. De territoriale organisatie in het Sterrengebergte. 37 blz. (D220), ± 1959.; 175
          - DASSELAAR, G.H., Administratief Ambtenaar. Memorie van Overgave van de bestuurspost Sibil (Exploratieressort Oost-Bergland). 15 blz. (D866), Mei 1960.; 176
          - BORN, J.M.A., Administratief Ambtenaar. Memorie van Overgave van de bestuurspost Sibil (Exploratieressort Oost-Bergland). 12 blz. (D867), Mei 1960-maart 1961.; 177
            Zie ook nr. 325
  - AFDELING GEELVINKBAAI (Hoofdplaats: Biak), II.
    In oktober 1955 afgesplitst van de Afdeling Noord-Nieuw-Guinea (sinds 1954 Afdeling Hollandia geheten).
    - ROUTS, F.J.H.M., Gezaghebber. Memorie van Overgave van de Onderafdeling Seroei. 35 blz., krtn. (D65), Mei 1934-september 1936.; 178
    - GALIS, K.W., Sub-Conica II van Biak. Dagboek over 5 blz. (D87), April 1946.; 179
    - ZIECK, Ir. J.F.U., Afdeling Boswezen, Onderafdeling Bosplanologie en Bosexploratie. Verslag Bosverkenningsvlucht no. 4. Agathis en Araucaria op Japen en Biak. 17 blz., krt., foto's (B622), 17 december 1955.; 180
    - ZIECK, Ir. J.F.U., Afdeling Boswezen, Onderafdeling Bosplanologie en Bosexploratie. Fotoverslag behorende bij bovengenoemd verslag. Biak-Agathisbos. 16 blz. (B623), 181
    - LOGCHEM, Drs. J.Th. van. Verslag "Geelninkbaai"-tournee 8-17 december 1956 met het patrouillevaartuig "Weyland". Biak, Japen, Waropen, Gesa, Wisselmeren, Wandamen, Ransiki, Noemfoer. 14 blz. (D346), 182
      Zie ook nr. 795.
    - Onderafdeling Schouten-eilanden (Hoofdplaats: Biak), 1.
      Ingesteld 1 januari 1926, in 1935 gevoegd bij de nieuw ingestelde Onderafdeling Seroei; in 1947 weer zelfstandig als Onderafdeling Biak en sinds 1954 opnieuw als Schouteneilanden.
      - FEUILLETAU DE BRUIJN, W.K.H., 1e Luitenant der Infanterie. Militaire memorie der Schouten-eilanden. met bijlagen 206 blz., krtn. (B863), Deel II. 31 augustus 1916.; 183
      - FEUILLETAU DE BRUIJN, W.K.H., 1e Luitenant der Infanterie. Uittreksel uit bovengenoemde memorie betreffende: Huwelijk. 6 blz. (D83), 184
      - FEUILLETAU DE BRUIJN, W.K.H., 1e Luitenant der Infanterie. Alsvoren betreffende: Bevallingen. 2 blz. (D84), 185
      - FEUILLETAU DE BRUIJN, W.K.H., 1e Luitenant der Infanterie. Alsvoren betreffende: Visvangst. 3 blz. (D85), 186
      - FEUILLETAU DE BRUIJN, W.K.H., 1e Luitenant der Infanterie. Alsvoren betreffende: Erfrecht; bezitsrecht. 3 blz. (D399), 187
      - BRUYN, Dr. J.V. de, Hoofd van Plaatselijk Bestuur. Jaarverslagen van de Onderafdeling Biak over 39 blz.+ 64 blz. (D773), 1947 en 1948.; 188
      - BRUYN, Dr. J.V. de. Uittreksel uit bovengenoemd jaarverslag 1947, betreffende verschillende onderwerpen. 20 blz. (D537), 189
      - SOHILAIT, N.E. Penjurat Kankain Karkara Biak. Buku undang-undang adat jang berlaku untuk onderafdeling Biak dan Noemfoor. (Adatverordeningen geldende voor de onderafdeling Biak en Noemfoor). (Maleis). 9 blz. (D762), April 1949.; 190
      - STEPHAN, R., Controleur I. Memorie van Overgave van de Onderafdeling Biak. 13 blz. (D774), April 1950-oktober 1951.; 191
      - STEPHAN, R., Controleur I. Uittreksel uit bovengenoemde memorie betreffende: Bevolking. 3 blz., (D375), 192
      - GENDT, G.J. van, Controleur van Biak. Nota inzake het ontstaan van de plaats Korido (de plaats waar Schouten de Nederlandse vlag plantte). 4 blz. (D102), 1953.; 193
      - GENDT, G.J. van, Controleur van Biak. Korte nota inzake aangetroffen klein geschut. 2 blz. (D103), 1953.; 194
      - GENDT, G.J. van, Controleur van Biak. "Oei-Bin". 1 blz. (D104), 1953.; 195
      - GENDT, G.J. van, Controleur van Biak. Nota inzake ontstaan Miokre/Sabar (Waboeweri). 2 blz. (D298), ± 1953.; 196
      - GENDT, G.J. van, Controleur van Biak. Memorie van Overgave van de Onderafdeling Schouten-eilanden. 258 blz., krtn. (D864), 1951-31 december 1954.; 197
      - ZWOLLO, D.C., Hoofd Afdeling Zeevisserij te Hollandia. Verslag van de reis naar het visgebied rondom Soepiori van 34 blz., krt., afb. (D387), 24 juni-9 juli 1955.; 198
      - POLANSKY, E.A., Adjunct Administratief Ambtenaar. Kinderspelen Ajau-eilanden 1 blz. (Biak). (D201), ± 1956.; 199
      - WANMA, T. Eerste beginselen van het Biaks. 32 blz. (D252), 1959?; 200
      - Biak (Plaats/Eiland), 1a.
        - BRUYN, Dr. J.V. de, Assistent-Resident t/b bij het Kantoor voor Bevolkingszaken te Hollandia. Brief dd. 1 juni 1953 aan de Resident van Noord-Nieuw-Guinea betreffende: Delictzaak No. 14/1953-Biak. 4 blz. (D41), 201
        - GENDT, G.J. van, Controleur van Biak. Biakse prauwen van de Zuid-Oostkust (Omgeving Bosnik). 7 blz., afbn. (D101), ± 1953.; 202
        - GENDT, G.J. van, Controleur van Biak. Brief dd. 1 april 1954 aan het Hoofd van het Kantoor voor Bevolkingszaken te Hollandia betreffende: Nota grondengeschil Wardo. 3 blz. (D106), 203
        - GENDT, G.J. van. Korte aantekeningen opgesteld aan de hand van verklaringen welke werden afgelegd tijdens de regeling van een grondengeschil in het Onderdistrict Wardo op het eiland Biak. 4 blz. (D105), 1954.; 204
        - BRUYN, Dr. J.V. de, Assistent-Besident t/b bij het Kantoor voor Bevolkingszaken te Hollandia. Brief dd. 20 april 1954 aan de Secretaris van de Adatrechtstichting te Leiden betreffende: Grondenrecht Biak. 1 blz. (D42), 205
        - ZIECK, Ir. J.F.U., Afdeling Boswezen, Onderafdeling Bosplanologie en Bosexploratie. Tourneeverslag van een doorsteek door het oostelijk gedeelte van het eiland Biak. 12 blz., krt., foto. (E587), 1 en 2 juli 1959.; 206
          Zie ook: nrs. 179-182 en 918
      - Noemfoor, 1b.
        - TANAMAL, L., Goeroe op Noemfoor. Verslag van zijn verblijf aldaar van 6 blz. (D245), 1909-1922.; 207
        - GALIS, K.W. Sociaal-economisch onderzoek van het eiland Noemfoer. 32 blz. (D90), Juni-juli 1953.; 208
        - GRADER, Ch.J., Hoofd van het Kantoor voor Bevolkingszaken te Hollandia. Brief dd. 18 juli 1953 aan de Gouverneur van Nieuw-Guinea betreffende: Noemfoerplan. 5 blz. (D305), 209
        - NEEP, J.V. van, Technisch Bedrijfsleider Zeevisserij. Maandrapport der afdeling Zeevisserij, station Manokwari, over de maand juli 1953 inclusief rapport Noemfoor. 3 blz. (D478), 210
        - ZWOLLO, M., Ressortleider Afdeling Landbouw voor West-Nieuw-Guinea van de Dienst voor Economische en Technische Aangelegenheden te Sorong. Agronomische beschrijving van het eiland Noemfoor. 39 blz., krtn. (D390), 12 september 1953.; 211
        - ZWOLLO, D.C., Hoofd Afdeling Zeevisserij te Hollandia. Visserijaspecten van het welvaartsplan Noemfoor. 6 blz. (D389), 24 december 1953.; 212
        - GALIS, K.W. Het eiland Noefoer en zijn bewoners. 160 blz. (D297), 1953.; 213
        - RAZOUX SCHULTZ, F.H.N., Hoofdbodemkundig Ambtenaar te Hollandia. Kort verslag van de bodemkundige verkenning van het eiland Noemfoor, 22 blz., krtn. (D495), 21 augustus 1954.; 214
        - GALIS, K.W. Nota over grond- en visrechten op Noemfoer. 7 blz., krtn. (D93), ± 1954.; 215
        - BODEGOM, J. van, Resident van West-Nieuw-Guinea. Citaat uit het bestuursverslag mei 1961, betreffende vertrek van Noemfoerezen naar hun eiland van herkomst in verband met de bevolkingsregistratie. 1 blz. (D729), 216
          Zie ook nrs. 182 en 190
    - Onderafdeling Japen/Waropen (Hoofdplaats. Seroei), 2.
      Ingesteld 1 januari 1926 als Onderafdeling Jappen-groep; in 1935 gevoegd bij de nieuw ingestelde Onderafdeling Seroei. In 1947 weer zelfstandig als Onderafdeling Japen; in 1950 Onderafdeling Japen/Waropen geheten. In 1952 een zelfstandige Onderafdeling Waropen ingesteld; in 1960 Japen en Waropen weer samengevoegd tot één Onderafdeling Japen/Waropen.
      - HUIZINGA, L.J., Gezaghebber bij het Binnenlands Bestuur. Memorie van Overgave van de Onderafdeling Jappen-groep. 76 blz. (D809), 1926-26 augustus 1927.; 217
      - HUIZINGA, L.J., Gezaghebber bij het Binnenlands Bestuur. Uittreksel uit bovengenoemde memorie betreffende: Bevolking. 7 blz. (D411), 218
      - LASSACQUERE, G. de, Gezaghebber bij het Binnenlands Bestuur. Memorie van Overgave van de Onderafdeling Jappen-groep. 26 blz. (D810), November 1930-7 september 1932.; 219
      - DETIGER, J.G., Gezaghebber bij het Binnenlands Bestuur. Memorie van Overgave van de Onderafdeling Jappen-groep. 51 blz. (D811), Augustus 1932-mei 1934.; 220
      - DETIGER, J.G., Gezaghebber bij het Binnenlands Bestuur. Uittreksel uit bovengenoemde memorie betreffende: Bevolking. 11 blz. (D916), 221
      - WILDE DE LIGNY, Ir. H.J. de, Landbouwconsulent te Seroei. Tourneeverslag over de maanden oktober en november 1944. 11 blz. (D381), 222
      - KORINTH, O.A.L., Majoor infanterie, Commandant Landmacht Nieuw-Guinea, Detachement Biak. Uittreksel verslag van een meerdaagse patrouille vanaf 19 februari-12 maart 1951, naar het vaste land, District Waropen, Onderafdeling Japen. 4 blz. (D145), 223
      - EIBRINK JANSEN, Mr. F.R.J., Controleur I. Memorie van Overgave van de Onderafdeling Japen/Waropen. 83 blz., krtn. (D812), 1950-24 maart 1951.; 224
      - CONTROLEUR van Seroei. Beknopte gegevens adatgrondenrecht Japen/Waropen. 6 blz. (D741), ± 1951.; 225
      - SPIJKER, J.J., Dienst van Binnenlands Bestuur en Justitie te Hollandia. Brief dd. 1 maart 1952 aan het Hoofd van het Kantoor voor Bevolkingszaken te Hollandia, betreffende: Adatfeesten. Aanbieding uittreksel uit: Korte samenvatting bestuursconferentie Seroei van 1 blz. (D373), 10-22 januari 1952.; 226
      - SPIJKER, J.J., Dienst van Binnenlands Bestuur en Justitie te Hollandia. Alsvoren betreffende: Modelkampongs. 3 blz. (D374), 227
      - EEK, J.W. van, Controleur van Japen/Waropen. Uittreksel tourneeverslag over de periode 7 blz. (D69), 14-24 oktober 1952.; 228
      - EEK, J.W. van, Controleur van Japen/Waropen. Memorie van Overgave van de Onderafdeling Japen. 230 blz., krtn. (D813), 3 juni 1952-1 maart 1954.; 229
      - EEK, J.W. van, Controleur van Japen/Waropen. Uittreksel uit bovengenoemde memorie betreffende: Coöperaties. 2 blz. (D71), 230
      - EEK, J.W. van, Controleur van Japen/Waropen. Alsvoren betreffende: Huwelijksgebruiken. 7 blz. (D72), 231
      - EEK, J.W. van, Controleur van Japen/Waropen. Alsvoren betreffende: Grondrechten. 11 blz. (D73), 232
      - EEK, J.W. van, Controleur van Japen/Waropen. Alsvoren betreffende: Taal 1 blz. (D74), 233
      - EEK, J.W. van, Controleur van Japen/Waropen. Memorie van Overgave van de Onderafdeling Waropen. 62 blz., krt. (B884), 3 juni 1952-1 maart 1954.; 234
      - LANGBROEK, J.G. en NEER, J.B. van, Technisch bedrijfsleiders. Rapport inzake visserijonderzoek Beneden-Waropen (Sanoringgarivier tot Tg. Egaro). 23 blz. (D148), April 1955.; 235
      - VERKLARING betreffende overeenkomst inzake grondverdeling Kamp III, gehouden te Seroei. 2 blz. (D525), 14 september 1955.; 236
      - VEEN, W.M. van der, Controleur. Memorie van Overgave van de Onderafdeling Japen. 41 blz. (B814), 1955-juni 1957.; 237
      - MAHLER, R.Ch., Controleur I. Memorie van Overgave van de Onderafdeling Waropen. 150 blz. (D885), 22 september 1956-augustus 1958.; 238
      - ANCEAUX, Dr. J.C. De taalsituatie op de eilanden Japen, Koeroedoe, Naoe en Miosnoem. 91 blz., krtn. (D271), ± 1958.; 239
      - ASSINK, H.W., Controleur I. Memorie van Overgave van de Onderafdeling Japen. 93 blz., krt., foto's (D815), 4 juni 1957-18 januari 1960.; 240
        Zie ook nr. 182
      - Japen (Eiland), 2a.
        - EEK, J.W. van, Controleur van Japan/Waropen. Uittreksel uit het verslag van een tournee langs de kustkampongs gelegen tussen Seroei, Ansoes, Pom en Jobi (eiland Japen) in 10 blz. (D742), juli 1952.; 241
        - ZOETE, Mr. J.J. de, Controleur I. Nota over een ingesteld taalonderzoek op Japen. 12 blz. (D267), ± 1952.; 242